【裁判字號】    95,訴,2903
【裁判日期】    951227
【裁判案由】    毒品危害防制條例
【裁判全文】
臺灣臺中地方法院刑事判決              95年度訴字第2903號
公  訴  人  臺灣臺中地方法院檢察署檢察官
被      告  乙○○
                    （另案於臺灣臺中監獄執行中）
上列被告因違反毒品危害防制條例案件，經檢察官提起公訴（95
年度毒偵字第4189號），本院合議庭裁定由受命法官獨任行簡式
審判程序，判決如下：
    主  文
乙○○施用第一級毒品，累犯，處有期徒刑捌月；扣案之第一級
毒品海洛因肆包（合計淨重拾點肆貳公克，空包裝重壹點捌參公
克）均沒收銷燬之，分裝管貳支、橡膠止血帶壹條、注射針筒壹
支均沒收。又施用第二級毒品，累犯，處有期徒刑肆月。應執行
有期徒刑拾月，扣案之第一級毒品海洛因肆包（合計淨重拾點肆
貳公克，空包裝重壹點捌參公克）均沒收銷燬之，分裝管貳支、
橡膠止血帶壹條、注射針筒壹支均沒收。
    犯罪事實
一、乙○○之素行欠佳，曾因違反麻醉藥品管理條例及肅清煙毒
    條例案件，經本院及臺灣高等法院臺中分院以民國86年度易
    字第6140號及87年度上訴字第 159號判決分別判處有期徒刑
    10月及3年2月確定，具送監接續執行，於88年5月6日假釋中
    付保護管束出監。惟其於假釋期間中，復因施用毒品罪，除
    經觀察、勒戒、強制戒治、停止戒治付保護管束期滿等執行
    程序，由臺灣臺中地方法院檢察署檢察官以90年度戒毒偵字
    第 138號為不起訴處分確定外，其前之假釋亦因之撤銷，而
    須執行所餘殘刑，經再次入監執行後，始於91年10月18日縮
    刑期滿執行完畢。然其未久，復因施用第一級及第二級毒品
    罪，經本院以92年度訴字第1676號判決合併判處有期徒刑 1
    年2月確定，經復入監執行後，於94年2月14日縮刑期滿執行
    完畢（此部分構成累犯）。惟其仍不知悔改，於出監後未久
    ，復再犯施用第一級及第二級毒品罪，甫經本院以95年訴字
    第1628號判決合併判處有期徒刑1年2年確定，現在監執行中
    。詎其竟於前開判決95年7月24日確定後，95年8月29日入監
    執行前，基於施用第一級毒品海洛因之犯意，於95年 8月27
    日某時，在臺中縣大里市路旁自己所駕之自用小客車上，以
    將少許海洛因加水稀釋後置於注射針筒內再施打於手臂血管
    之方式，施用第一級毒品海洛因 1次。其另基於施用第二級
    毒品甲基安非他命之犯意，在上開同一時、地，以將少許甲
    基安非他命置於鋁箔紙上燒烤後吸其煙霧之方式，施用第二
    級毒品甲基安非他命亦 1次。嗣於95年8月28日晚上8時30分
    許，為警持本院核發之搜索票，在其臺中縣大里市○○路68
    3巷22號4樓住處大樓地下室之車上（車牌號碼：RJ- 3755號
    ），扣得第一級毒品海洛因4包（合計淨重10.42公克，空包
    裝重1.83公克）及均屬其所有分別用以供施用第一級毒品海
    洛因使用之分裝管2支、橡膠止血帶1條及預備供施用第一級
    毒品海洛因使用之注射針筒 1支，復經帶返警局採集尿液送
    驗而查獲。
二、案經臺中縣警察局烏日分局報告臺灣臺中地方法院檢察署檢
    察官偵查起訴，本院改由受命法官獨任行簡式審判程序。
    理  由
一、認定犯罪事實及量刑審酌之依據：
  (一)被告乙○○之自白。
  (二)本院核發之搜索票影本 1紙、臺中縣警察局烏日分局員警職
    務報告書、搜索扣押筆錄、扣押物品目錄表、勘察採證同意
    書、委託檢驗尿液代號與真實姓名對照表各 1份、查獲現場
    與扣案物品相片 5張、中山醫學大學附設醫院檢驗科藥物檢
    驗中心尿液檢驗報告1份（附於偵查卷第8頁）、法務部調查
    局鑑定書1份（附於本院卷第20頁）。
  (三)扣案之第一級毒品海洛因4包（合計淨重10.42公克，空包裝
    重1.83公克）、分裝管2支、橡膠止血帶1條、注射針筒1支。
  (四)臺灣高等法院被告前案紀錄表（被告前案、累犯及素行情形
    之認定）。
二、審酌被告犯後雖已坦承犯行，惟前有多次施用毒品之前案紀
    錄，雖經觀察、勒戒、強制戒治與刑之執行，猶未能戒除毒
    癮，而其於經查獲當時，甫經本院另件施用毒品案判處罪刑
    確定，卻未能思惕勵自新，而仍施用毒品不輟，且仍餘 4包
    海洛因於所駕之車上，自有欲繼續施用之意，惟其施用毒品
    之行為僅各 1次，施用毒品罪之本質雖係戕害自身健康，惟
    亦生對於社會安全與公共秩序之潛在危害等一切情狀，予以
    分別量處如主文所示之刑，並定其應執行刑，以示懲儆。（
    公訴人雖對於被告分別求處1年2月與 8月之有期徒刑，惟本
    院審酌其本案經查獲之施用次數僅各 1次，認公訴人之求刑
    尚嫌過重）。
三、適用之法條：刑事訴訟法第273條之1第 1項、第299條第1項
    前段、第310條之2、第454條第1項，毒品危害防制條例第10
    條第1項、第2項、第18條第 1項前段，刑法第11條、第47條
    第1項、第51條第5款、第38條第1項第2款。
本案經檢察官甲○○到庭執行職務。
中    華    民    國    95    年    12    月    27    日
                  臺灣臺中地方法院刑事第六庭
                          法  官  鄧  敏  雄
上正本證明與原本無異
如不服本判決，應於送達後10日內向本院提出上訴狀（須附繕本
），上訴於臺灣高等法院臺中分院。
                          書記官  黃  士  益
中    華    民    國    95    年    12    月    27    日
附錄本案論罪科刑法條全文：
毒品危害防制條例第10條
施用第一級毒品者，處6月以上5年以下有期徒刑。
施用第二級毒品者，處3年以下有期徒刑。


司法院資訊處製作；財團法人民間司法改革基金會備份。
